臺灣高等法院臺中分院刑事裁定　
110年度聲字第2120號
聲  請  人  臺灣高等檢察署臺中檢察分署檢察官     
受  刑  人  李鑫連


上列聲請人因受刑人數罪併罰有二裁判以上，聲請定其應執行之
刑（聲請案號：110年度執聲字第956號），本院裁定如下：
    主  文
李鑫連因犯如附表所示各罪所處之刑，應執行有期徒刑貳年柒月
，如易科罰金，以新臺幣壹仟元折算壹日。
    理  由
一、聲請意旨略以：受刑人李鑫連（下稱受刑人）因商業會計法
    等數罪，先後經判決確定如附表，應依刑法第53條、第51條
    第5款規定，定其應執行之刑，及依刑法第41條第1項、第8
    項規定，諭知易科罰金之折算標準，爰依刑事訴訟法第477
    條第1項規定聲請定其應執行刑等語。
二、按裁判確定前犯數罪者，併合處罰之；數罪併罰有二裁判以
    上者，應依刑法第51條之規定定其應執行之刑；宣告多數有
    期徒刑者，於各刑中之最長期以上，各刑合併之刑期以下，
    定其刑期，但不得逾30年。刑法第50條、第53條、第51條第
    5款分別定有明文。
三、經查，受刑人因商業會計法等數罪，經臺灣臺北地方法院、
    臺灣桃園地方法院及本院分別判處如附表所示之刑（均得易
    科罰金，亦得易服社會勞動），均確定在案，有各該刑事判
    決書及臺灣高等法院被告前案紀錄表在卷可稽。茲檢察官聲
    請定其應執行之刑，本院審核認聲請為正當，應定其應執行
    之刑，並諭知易科罰金之折算標準。爰審酌受刑人所犯如附
    表所示各罪之犯罪態樣、時間間隔、侵犯法益，並考量各該
    罪合併後之不法內涵、罪責原則及合併刑罰所生之效果，暨
    受刑人所犯如附表所示各罪之刑期總合、以及如附表編號1
    至6所示之罪曾經本院以109年度聲字第2415號裁定定應執行
    刑有期徒刑1年9月，附表編號8至9所示之罪曾經臺灣臺中地
    方法院以108年度訴字第1142號判決定應執行刑有期徒刑10
    月，嗣經本院以110年度上訴字第648號判決上訴駁回確定等
    一切情狀後，定其應執行如主文所示之刑及諭知易科罰金之
    折算標準。
四、據上論斷，爰依刑事訴訟法第477條第1項、刑法第53條、第
    51條第5款、第41條第1項前段、第8項，裁定如主文。
中　　華　　民　　國　　110 　年　　8 　　月　　26　　日
        　　刑事第二庭    審判長法　官  何　志　通      
　　　　　　　　　　　　　　    法　官  許  月  馨      
　　　　　　　　　　　　　　　  法　官  吳  進  發      
以上正本證明與原本無異。                                
如不服本裁定，得於收受送達後5日內向本院提出抗告書狀(須附
繕本)。因疫情而遲誤不變期間，得向法院聲請回復原狀。     
                                書記官  洪  宛  渝    
　　　　　　　　　　　　　　　　  　　
中　　華　　民　　國　　110 　年　　8 　　月　　26　　日
　　
　　

附表：受刑人李鑫連定應執行刑案件一覽表　　　
編          號  1 2 3 罪　　　　　名  商業會計法第71條第1款填製不實罪 商業會計法第71條第1款填製不實罪 商業會計法第71條第1款填製不實罪 宣　　告　　刑  有期徒刑4月 有期徒刑6月 有期徒刑6月 犯　罪　日　期  103年7月間起至103年12月間止  105年5月15日前某日（5次，論以接續犯一罪） 105年7月15日前某日 偵查(自訴)機關 年　度　案　號  臺北地檢105年度偵字第13126號   臺中地檢107年度偵字第1891號   臺中地檢107年度偵字第1891號   最　後 事實審 法　　院 臺北地院 中高分院 中高分院  案　　號 106年度審簡字    第621號 108年度上訴字第 2371號 108年度上訴字第 2371號  判決日期 106年4月20日 109年2月27日 109年2月27日 確　定 判　決 法　　院 臺北地院 中高分院 中高分院  案　　號 106年度審簡字    第621號 108年度上訴字第 2371號 108年度上訴字第 2371號  判    決 確定日期 106年5月9日  109年4月6日  109年4月6日  是 否 為 得 科 罰 金 之 案 件   得易科、      得社勞 得易科、     得社勞 得易科、     得社勞 備           註   臺北地檢106年度執字第4184號 臺中地檢109年度執字第6447號    （附表編號1至6經定應執行有期徒刑1年9月）   
　
　

編          號  4 5 6 罪　　　　　名  商業會計法第71條第1款填製不實罪 商業會計法第71條第1款填製不實罪 商業會計法第71條第1款填製不實罪 宣　　告　　刑  有期徒刑5月 有期徒刑6月 有期徒刑6月 犯　罪　日　期  105年5月15日前某日 105年7月15日前某日 105年9月15日前某日 偵查(自訴)機關 年　度　案　號  臺中地檢107年度偵字第8990號   臺中地檢107年度偵字第8990號   臺中地檢107年度偵字第8990號   最　後 事實審 法　　院 中高分院 中高分院 中高分院  案　　號 109年度上訴字    第1172號 109年度上訴字第 1172號 109年度上訴字第 1172號  判決日期 109年7月7日 109年7月7日 109年7月7日 確　定 判　決 法　　院 中高分院 中高分院 中高分院  案　　號 109年度上訴字    第1172號 109年度上訴字第 1172號 109年度上訴字第 1172號  判    決 確定日期 109年8月7日  109年8月7日  109年8月7日  是 否 為 得 科 罰 金 之 案 件   得易科、      得社勞 得易科、     得社勞 得易科、     得社勞 備           註   臺中地檢109年度執字第12708號     （附表編號1至6經定應執行有期徒刑1年9月）   
　

編          號  7 8 9 罪　　　　　名  商業會計法第71條第1款填製不實罪 商業會計法第71條第1款填製不實罪 商業會計法第71條第1款填製不實罪 宣　　告　　刑  有期徒刑5月 有期徒刑6月 有期徒刑6月 犯　罪　日　期  103年9月15日前 某日 105年7月15日前某日 105年9月15日前某日 偵查(自訴)機關 年　度　案　號  桃園地檢108年度偵字第14805號等   臺中地檢107年度偵字第8960號   臺中地檢107年度偵字第8960號   最　後 事實審 法　　院 桃園地院 中高分院 中高分院  案　　號 109年度審訴字    第2162號 110年度上訴字第 648號 110年度上訴字第 648號  判決日期 110年4月1日 110年6月15日 110年6月15日 確　定 判　決 法　　院 桃園地院 中高分院 中高分院  案　　號 109年度審訴字    第2162號 110年度上訴字第 648號 110年度上訴字第 648號  判    決 確定日期 110年5月5日  110年7月16日  110年7月16日  是 否 為 得 科 罰 金 之 案 件   得易科、      得社勞 得易科、     得社勞 得易科、     得社勞 備           註   桃園地檢110年度 執字第5516號 臺中地檢110年度執字第9882號（附表編號8、9經定應執行有期徒刑10月）